臺灣花蓮地方法院刑事判決　　　　　　　　　　　　　九十三年度交易字第一九號
　　公　訴　人　臺灣花蓮地方法院檢察署檢察官
　　被　　　告　丙○○
右列被告因公共危險等案件，經檢察官提起公訴（九十三年度偵字第一三二三號），
本院裁定行簡式審判程序審理後，判決如左：
    主  文
丙○○服用酒類，不能安全駕駛動力交通工具而駕駛，累犯，處有期徒刑肆月，如易
科罰金，以佰元折算壹日；又因過失傷害人，累犯，處有期徒刑肆月，如易科罰金
，以佰元折算壹日；應執行有期徒刑柒月，如易科罰金，以佰元折算壹日。
    事  實
一、丙○○曾有偽造文書、贓物、妨害兵役、竊盜及公共危險等犯罪前科，其中因公
    共危險（酒後駕車）案件，經台灣南投地方法院以九十年度投交簡字第二七七號
    判處有期徒刑三月，如易科罰金，以三百元折算一日，於民國九十年二月一日確
    定，並於九十一年八月二十二日執行完畢。詎其猶不知警惕，明知飲用酒類或其
    他相類之物，不能安全駕駛動力交通工具者，不得駕駛動力交通工具，竟於九十
    三年六月二十二日下午四時許，在飲用過量酒類後（為警查獲後，經警施以酒精
    濃度測試結果，其吐氣所含酒精濃度為一點五八ＭＧ／Ｌ）已達不能安全駕駛動
    力交通工具之酒醉狀態下，仍駕駛車牌號碼ＩＹ─六八九八號自用小客貨車，沿
    花蓮縣秀林鄉○○村○○○○○路，由南往北方向行駛，於同日下午四時三十分
    許，行經同路段仁壽橋南端時，原應注意車輛行駛時，駕駛人應遵守道路交通標
    線之指示，且應在遵行車道內行駛，不得駛入對向車道，而依當時天候晴、日間
    自然光線、路面舖設柏油且乾燥並無缺陷、亦無障礙物、視距良好、路面標線清
    晰等情形，並無不能注意之情形，竟在尚為酒力所困，辨識力、注意力、反應力
    均不如常之狀態下，疏於注意該處交通標線為分向限制線及對向適有丁○○騎乘
    車號ＨＤＶ─七七五號機車搭載其妻乙○○駛來之狀況，貿然橫越分向限制線駛
    入來車之車道內，並因飲酒過量致判斷力、操控車輛之能力均劣於平時未飲酒時
    之狀況，終不及閃避，兩車相撞後，丁○○及乙○○人車倒地，丁○○因而受有
    左側股粗隆間骨折併移位之傷害，乙○○亦受有頸部挫傷併肌肉扭傷、右臀部挫
    傷、右大腿挫傷、右膝挫傷、右下肢處表淺性擦傷等傷害。
二、案經丁○○、乙○○訴由花蓮縣警察局吉安分局報告台灣花蓮地方法院檢察署檢
    察官偵查起訴。
    理  由
一、右揭事實，迭據被告丙○○於警詢、偵查及本院訊問時坦承不諱，核與告訴人丁○○、乙○○所述情節相符，復有道路交通事故調查報告表暨現場圖、酒精濃度
    測試紀錄、測試觀察職務報告、診斷證明書二份、車損及現場照片十張附卷可稽
    ，足徵被告自白應與事實相符，足堪採信。另按駕駛人駕駛汽車，應遵守道路交
    通標誌、標線、號誌之指示；又汽車在雙向二車道行駛時，在劃有分向限制縣之
    路段，不得駛入來車之車道內；且飲酒後其吐氣所含酒精成份超過每公升零點二
    五毫克以上者，不得駕車；道路交通安全規則第九十條、第九十七條第二款、第
    一百十四條第二款分別定有明文，被告駕車自應注意遵守上述規定。本案發生車
    禍地點係屬劃有分向限制線之雙向二車道路段，有道路交通事故調查報告表一份
    、現場照片十幀附卷可稽，而依附卷之道路交通事故調查報告表所載，本件肇事
    時地為日間自然光線、天候晴、路面狀況無缺陷、道路無障礙物，顯見依當時路
    面之客觀外界情形，及被告當時所處之具體狀況，肇事時並無不能注意之情事，
    換言之，被告應有預見結果及迴避結果發生之可能性，乃被告竟於酒醉後仍驅車
    上路，且疏未注意遵守上揭交通規則，貿然駕車跨越分向限制線，復因飲酒過量
    致判斷力、操控車輛之能力均劣於平時未飲酒時之狀況，終不及閃避，致兩車相
    撞而肇事，並致告訴人二人受有如事實欄所載之傷害，被告之行為顯有過失，且
    被告之過失行為與告訴人之受傷間，具有相當因果關係，甚為明灼。綜上所述，
    本件事證明確，被告犯行洵堪認定。
二、核被告丙○○所為，係犯刑法第二百八十四條第一項前段之過失傷害罪、同法第
    一百八十五條之三危險駕駛罪。被告一過失行為，同時致告訴人二人受傷，係一
    行為觸犯數罪名，為想像競合犯，應從一重處斷。被告所犯前開二罪，犯罪構成
    要件不同，且一為故意犯，一為過失犯，罪名互殊，應予分論併罰。另被告前曾
    有如事實欄所載之犯罪前科及執行紀錄，此有台灣花蓮地方法院檢察署刑案資料
    查註紀錄表及台灣高等法院被告全國前案紀錄表各一份在卷可稽，其於五年以內
    再犯本件有期徒刑以上之罪，為累犯，應依刑法第四十七條之規定，分別就其所
    犯上揭二罪各加重其刑。又被告酒醉駕車，因而致人受傷，業據被告於本院審理
    時供承在卷，應依道路交通管理處罰條例第八十六條第一項之規定，就過失傷害
    部分，遞加重其刑。爰審酌被告素行非佳，暨其犯罪之動機、方法、本件交通事
    故之發生原因、被告過失程度，並審酌被告飲酒後駕車，非但輕忽己身安全，且
    危害他人之生命財產安危甚大，迄今尚未與被害人家屬達成民事和解，賠償被害
    人，業據告訴人指訴在卷，及其犯後之態度等一切情狀，分別量處如主文所示之
    刑，並定其應執行之刑，以示懲儆。
據上論斷，應依刑事訴訟法第二百九十九條第一項前段、第二百七十三條之一第一項
，刑法第一百八十五條之三、第二百八十四條第一項前段、第五十五條、第四十七條
、第四十一條第一項前段、第五十一條第五款，道路交通管理處罰條例第八十六條第
一項，罰金罰鍰提高標準條例第一條前段、第二條，判決如主文。
本案經檢察官甲○○到庭執行職務。
中      華      民      國    九十三    年     十一     月      三      日
                              台灣花蓮地方法院刑事第二庭
                                  法  官  陳世博
右正本證明與原本無異。
如對本判決不服，應於送達後十日內，向本院提出上訴狀。（應抄附繕本）告訴人或
被害人如對於本判決不服者，應具備理由請求檢察官上訴，其上訴期間之計算係以檢
察官收受判決正本之日期為準。
                                  法院書記官
中      華      民      國    九十三    年     十一     月      三      日
附錄本判決論罪之法律條文：
刑法第二百八十四條第一項前段
因過失傷害人者，處六月以下有期徒刑、拘役或五百元以下罰金。致重傷者，處一年
以下有期徒刑、拘役或五百元下罰金。
從事業務之人，因業務之過失傷害人者，處一年以下有期徒刑、拘役或一千元以下罰
金。致重傷者，處三年以下有期徒刑、拘役或二千元以下罰金。
刑法第一百八十五條之三
服用毒品、麻醉藥品、酒類或其他相類之物，不能安全駕駛動力交通工具而駕駛者，
處一年以下有期徒刑、拘役或三萬元以下罰金。
